# 请教陈版出资问题

提问人：milifish 时间：2015-11-10 22:52:10
假设A公司有B出资成立，认缴注册资本 1000 万，实缴 100 万元，章程规定其余资本需在 2015 年 12 月 31 日前缴足 2015 年B将A的70%股权转让给C，转让价为 700 万元。则转让后B和C分别持有A的注册资本30%和70%。那若章程规定其余资本仍需在 2015 年 12 月 31 日缴足的话，那按照目前实缴的情况，是否B只需要补缴纳 1000 30%-100 30%=270万元，而C则还需要补交 1000 70%-100 70%=630万元？ 还是说需要补缴的 900 元注册资本应全由B承担，或者说各方补缴多少由各方再自行约定？

回答人：chenyiwei
这类问题应当在股权转让协议中约定。如果该转让款 700 万是C直接支付给B的，不涉及A，则在没有其他特殊约定的情况下可以默认为B缴纳剩余的 270 万，C缴纳剩余的 630 万。但A和C之间也完全可以对此作出另行约定。

回答人：chenyiwei
这类问题应当在股权转让协议中约定。如果该转让款 700 万是C直接支付给B的，不涉及A，则在没有其他特殊约定的情况下可以默认为B缴纳剩余的 270 万，C缴纳剩余的 630 万。但A和C之间也完全可以对此作出另行约定。